

SOBRE MI

Desarrollador Full Stack Web y Móvil, con formación técnica en programación de software. Actualmente estudio Análisis y Desarrollo de Software.

Me especializo en el desarrollo de aplicaciones web y móviles, con enfoque en crear soluciones funcionales y bien estructuradas.

CONTACTO



324 6244615



victoriavielmaromero@gmail.com



Medellín, Antioquia Enciso



Mi Perfil de GitHub



<u>Mi Potafolio Web</u>

VICTORIA SALECK **ADELAIDE** VIELMA ROMERO

Estudiante - Desarrollador Full Stack Web y Móvil



EXPERIENCIA LABORAL

VARIEDADES NICOLAS GIRALDO S.A.S

2023-2024 Auxiliar de bodega



ESTUDIOS

SENA

Tecnología Análisis y Desarrollo de Software 2024 - actualidad.

INSTUTUCIÓN EDUCATIVA ALFONSO LOPEZ PUMAREJO

Bachiller Técnico en Programación de Software 2018-2023



IDIOMAS

INGLES NIVEL A2 (EN FORMACIÓN) ESPAÑOL NATIVO.



HERRAMIENTAS DE SOFTWARE

DESARROLLO WEB: HTML, CSS, BOOTSTRAP LENGUAJES DE PROGRAMACIÓN: PYTHON,

JAVASCRIPT, DART

FRAMEWORKS: FLASK, DJANGO, FLUTTER

BASES DE DATOS: MYSQL

HERRAMIENTAS: GIT, GITHUB, NOTION



ABOUT ME

Full Stack Web and Mobile Developer with technical training in software programming. Currently pursuing a degree in Software Analysis and Development. I specialize in building wellstructured and functional web and mobile applications.

CONTACT



324 6244615



victoriavielmaromero@gmail.com



Medellín, Antioquia Enciso



<u>GitHub Profile</u>



Web Portfolio

VICTORIA SALECK **ADELAIDE** VIELMA ROMERO

Student-Full Stack Web & Mobile Developer



WORK EXPERIENCE

VARIEDADES NICOLAS GIRALDO S.A.S

2023-2024 Warehouse Assistant



EDUCATION

SENA (NATIONAL LEARNING SERVICE)

Tecnología Análisis y Desarrollo de Software 2024 - Present.

INSTITUCIÓN EDUCATIVA ALFONSO LÓPEZ PUMAREJO

Technical High School in Software Programming 2018-2023



LANGUAGES

ENGLISH: A2 LEVEL (IN PROGRESS) SPANISH: NATIVE



TECHNICAL SKILLS

WEB DEVELOPMENT: HTML, CSS, BOOTSTRAP

PROGRAMMING LANGUAGES: PYTHON,

JAVASCRIPT, DART

FRAMEWORKS: FLASK, DJANGO, FLUTTER

DATABASES: MYSQL

TOOLS: GIT, GITHUB, NOTION